【裁判字號】    88,上易,712
【裁判日期】    890313
【裁判案由】    毒品危害防制條例
【裁判全文】
臺灣高等法院臺中分院刑事判決              八十八年度上易字第七一二號
    上  訴  人
    即  被  告  乙○○
右上訴人因違反毒品危害防制條例案件，不服臺灣台中地方法院中華民國八十七年四
月二十一日第一審判決（八十七年度易字第八○三號，起訴案號：臺灣台中地方法院
檢察署八十六年度偵字第一七五四九號），提起上訴，本院判決如左：
    主      文
原判決撤銷。
乙○○施用第二級毒品，免刑。
    事      實
一、乙○○於民國（下同）八十六年八月十四日之前四日內某日在某不詳地點施用第
    二級毒品甲基安非他命一次，為警於八十六年八月十四日在台中市○○○○街二
    五號七樓之二查獲。
二、案經台中縣警察局移請台灣台中地方法院檢察署檢察官偵查起訴，嗣裁定送觀察
    、勒戒後，已無繼續施用毒品傾向。
    理      由
一、訊據上訴人即被告乙○○否認上開施用第二級毒品犯行，辯稱去朋友家，朋友有
    吸，尿液才呈第二級毒品陽性反應云云。惟查被告於警查獲時採取之尿液送驗結
 果，確呈第二級毒品甲基安非他命陽性反應之事實，有台中縣衛生局出具之尿液
    檢驗報告附卷可稽，而被告未自行吸用毒品，自不可能於其所排尿液中檢出甲基
    安非他命陽性反應，被告上開辯解，顯屬卸責之詞，不可採信，事證明確，其犯
    行可以認定。
二、被告行為後，毒品危害防制條例已於八十七年五月二十日公布，自同月二十二日
    起施行，以之與行為時之肅清煙毒條例相比較結果，以裁判時之新法即毒品危害
    防制條例之規定有利於被告，自應適用該新法。核被告所為，係犯毒品危害防制
    條例第十條第二項之施用第二級毒品罪。其持有毒品之低度犯行，應為較高度之
    施用毒品犯行所吸收不另論罪。被告嗣經裁定送觀察、勒戒後，認無繼續施用毒
    品之傾向，有台灣台中看守所附設勒戒所八十七年七月三十一日中所奕總字第
    二五○九號函送之證明書一份附卷可參，應依法為免刑之判決。原審予以論罪科
    刑固非無見，惟原判決未及依修正後之毒品危害防制條例之規定為免刑之判決容
    有可議，被告上訴意旨，指摘原判決不當，為有理由，應由本院將原判決撤銷，
    而為免刑之判決。
三、據上論斷，應依刑事訴訟法第三百六十九條第一項前段、第三百六十四條、第二
    百九十九條第一項但書，毒品危害防制條例第十條第二項、第二十條第二項、第
    三十五條第三款，刑法第十一條前段、第二條第一項前段，判決如主文。
本案經檢察官甲○○到庭執行職務。
中      華      民      國    八十九     年      三       月     十三   日
                                  臺灣高等法院臺中分院刑事第四庭
                                        審判長法  官  古  金  男
                                              法  官  陳  欣  安
                                              法  官  胡  國  棟
右正本證明與原本無異。
不得上訴。
                                              書記官  吳  麗  慧
中      華      民      國    八十九     年      三       月     十七   日
                                                                        Ｃ


司法院資訊處製作；財團法人民間司法改革基金會備份。
